【裁判字號】    95,中簡上,363
【裁判日期】    950816
【裁判案由】    傷害
【裁判全文】
臺灣臺中地方法院刑事判決           95年度中簡上字第363號
上  訴  人  臺灣臺中地方法院檢察署檢察官
被      告  甲○○
                      號
上上訴人因被告傷害案件，不服本院臺中簡易庭九十五年度中簡
字第八四五號中華民國九十五年五月一日第一審簡易判決（聲請
案號：臺灣臺中地方法院檢察署九十五年度偵字第五四九三號）
，提起上訴，本院管轄之第二審合議庭判決如下：
    主  文
上訴駁回。
甲○○緩刑貳年。
    事實及理由
一、本案經本院合議庭審理結果，認第一審簡易判決之認事用法
    及量刑均無不當，應予維持，並引用臺灣臺中地方法院檢察
    署檢察官聲請簡易判決處刑書及本院第一審刑事簡易判決書
    之記載（如附件一、二所示）。
二、上訴人臺灣臺中地方法院檢察署檢察官引用告訴人乙○○上
    訴狀意旨稱：被告甲○○毆打告訴人致受傷後，導致告訴人
    身心受到極度創傷，增加生活上需要，減少勞動能力，迄未
    賠償告訴人所受損害，為此，提起上訴等語。經查，被告於
    檢察官聲請簡易判決書所載時地毆打告訴人致受傷之事實，
    業據其自白不諱，核與告訴人乙○○、證人林凱琳於警詢時
    所述情節相符，復有診斷證明書一份、現場照片十幀及刑案
    現場測繪圖一份在卷可證，足見其自白確與事實相符，而堪
    予採信。被告有普通傷害犯行，洵堪認定，原審認事用法及
    量刑均稱妥適。上訴人雖引告訴人聲請上訴意旨狀謂迄未和
    解為由，提起上訴，暨告訴人受傷嚴重，具體求處有期徒刑
    五月等情，惟告訴人與被告於本院行準備程序後業已於本院
    臺中簡易庭達成調解，由被告賠償告訴人新臺幣（下同）十
    五萬元，自民國九十五年八月十日起至同年十月十日止，於
    每月十日前各給付五萬元，至全部清償為止，如有一期不履
    行視為全部到期等節，有本院九十五年度中簡調字第一五三
    號調解程序筆錄一份在卷可按，告訴人並表示願意原諒被告
    所為之語，載明於本院九十五年七月二十六日審判筆錄。被
    告於本院審理期間業已與告訴人成立調解，上訴人仍執被告
    迄未賠償告訴人損害一情，提起上訴，為無理由，應予駁回
    。又本院認依告訴人所受傷勢，參照被告犯後態度及業已與
    告訴人達成調解，有還款誠意等情，仍認原審科處刑度有期
    徒刑三月，及諭知如易科罰金之折算標準，堪屬允當。末查
    ，被告前未曾受有期徒刑以上刑之宣告，有臺灣高等法院被
    告前案紀錄表一紙在卷可按，其年紀尚輕，因一時情緒失控
    導致毆傷告訴人，固有不是，然其迭自警、偵訊及本院行準
    備程序、審理時均直承犯行無誤，態度誠懇，末亦以十五萬
    元達成和解，已如前述，如逕諭知原審得易科罰金之數額，
    亦多達八萬一千元，對年紀尚輕、資力不豐之被告而言，不
    啻雪上加霜，對於能否遵時履行償還告訴人款項尚有疑慮，
    顯亦非告訴人所樂見，本院審以上情，認被告經此偵審教訓
    當益知戒慎而無再犯之虞，原審諭知之上開宣告刑，以暫不
    執行為適當，以期有餘裕資力履行調解內容，併依九十五年
    七月一日修正公布施行前刑法第七十四條第一款之規定併予
    宣告緩刑二年，以勵自新。又刑法第七十四條關於緩刑之規
    定，於九十五年七月一日業已修正，本案被告雖依修正前後
    刑法均符合諭知緩刑之要件，惟觀修正後刑法第七十四條第
    二項規定得命行為人即被告履行負擔，同條第四項規定緩刑
    之效力不及於從刑與保安處分，而修正前刑法行為人不須履
    行負擔且緩刑效力及於主刑及從刑，整體比較之下，依修正
    後刑法第七十四條所為緩刑宣告較不利於行為人，故依修正
    後刑法第二條第一項前段，應適用行為時法律即修正前刑法
    第七十四條第一款規定，對被告較為有利，附此敘明。
據上論斷，依刑事訴訟法第四百五十五條之一第三項、第三百七
十三條、第三百六十八條，刑法第二條第一項前段，修正前刑法
第七十四條第一款，判決如主文。
中      華      民      國    95    年    8  月  16   日
                    刑事第三庭    審判長法  官  張靜琪
                                        法  官  吳進發
                                        法  官  賴妙雲
右正本證明與原本無異。
不得上訴。
                                        書記官  孫曉鳳
中      華      民      國    95    年    8  月   16  日
附件一：
臺灣臺中地方法院刑事簡易判決  95年度中簡字第845號
聲  請  人  臺灣臺中地方法院檢察署檢察官
被      告  甲○○  男  23歲（民國○○年○月○○日生）
                    身分證統一編號：Ｚ000000000號
                    住臺中縣太平市○○里○○路301巷43弄8
                    號
上列被告因傷害案件，經檢察官聲請簡易判決處刑（聲請案號：
95年度偵字第5493號），本院判決如下：
    主    文
甲○○傷害人之身體，處有期徒刑月，如易科罰金，以佰元
折算壹日。
    犯罪事實及理由
一、本案犯罪事實除檢察官聲請簡易判決處刑書犯罪事實欄第四
    行關於「致乙○○因而受有腦震盪、沈部頭皮撕裂傷之傷害
    」之記載，應予更正為「致乙○○因而受有腦震盪、枕部頭
    皮撕裂傷之傷害」外，其餘犯罪事實及證據均引用檢察官聲
    請簡易判決處刑書之記載。（如附件）
二、依刑事訴訟法第四百四十九條第一項前段、第四百五十四條
    第二項，刑法第二百七十七條第一項、第四十一條第一項前
    段，罰金罰鍰提高標準條例第一條前段、第二條，逕以簡易
    判決處刑如主文。
如不服本判決，得於判決書送達之日起十日內，以書狀敘述理由
，向本院提出上訴（須附繕本）。
中    華    民    國    95    年    5     月    1     日
                  臺中簡易庭  法  官  林源森
以上正本證明與原本無異。
                              書記官  何淑鈴
中    華    民    國    95    年    5     月    1     日
附件二：
臺灣臺中地方法院檢察署檢察官聲請簡易判決處刑書
                                      95年度偵字第5493號
    被      告  甲○○  男  23歲（民國○○年○月○○日生）
                        籍設臺中縣太平市○○里○○路301
                        巷43弄8號
                        國民身分證統一編號：Ｚ000000000號
上列被告因傷害案件，已經偵查終結，認宜以簡易判決處刑，茲
將犯罪事實及證據並所犯法條分敘如下：
         犯罪事實
一、甲○○於民國（下同）95年2 月23日23時許，駕車途經臺中
    縣大里市○○路○段與新生路口，巧遇女友林凱琳及其前男
    友乙○○同行，因而醋勁大發，當場基於傷害犯意，撿拾路
    旁木棍毆打乙○○，致乙○○因而受有腦震盪、沈部頭皮撕
    裂傷之傷害。
二、案經乙○○訴由臺中縣警察局霧峰分局報告偵辦。
        證據並所犯法條
一、訊據被告甲○○對於上開時地毆打告訴人乙○○成傷等事實
    ，坦承不諱，核與證人乙○○、林凱琳於警詢時證述情節相
    符，並有診斷證明書、現場圖各1紙、照片10張附卷及木棍1
    支扣案可稽，被告罪嫌堪以認定。
二、核被告所為，係犯刑法第277條第1項之普通傷害罪嫌。
三、依刑事訴訟法第451條第1項聲請簡易判決處刑。
    此  致
臺灣臺中地方法院臺中簡易庭
中    華    民    國    95    年    3     月    20    日
                               檢察官  丙  ○  ○
本件正本證明與原本無異
中    華    民    國    95    年    3     月    31    日
                               書記官  李      丹


司法院資訊處製作；財團法人民間司法改革基金會備份。
